【裁判字號】    99,聲,5712
【裁判日期】    991123
【裁判案由】    聲請停止羈押
【裁判全文】
臺灣板橋地方法院刑事裁定              99年度聲字第5712號
聲  請  人
即  被  告  宋怡珍
選任辯護人  林世勛律師
            鄧湘全律師
上列被告因偽造文書等案件，前經本院訊問後，於民國99年9 月
9 日裁定羈押，嗣被告聲請具保停止羈押，本院裁定如下：
    主  文
聲請駁回。
    理  由
一、聲請意旨如被告宋怡珍所提出之刑事聲請具保停止羈押狀所
    載（如附件）。
二、按「被告及得為其輔佐之人或辯護人，得隨時具保，向法院
    聲請停止羈押」，刑事訴訟法第110 條第1 項固定有明文。
    惟法院准許具保停止羈押之聲請，其要件應以被告雖有刑事
    訴訟法第101 條第1 項各款或第101 條之1 第1 項所示之羈
    押原因，但已無羈押之必要，或另有同法第114 條各款所示
    之情形；倘被告猶符合刑事訴訟法第101 條第1 項各款或第
    101 條之1 第1 項所示之羈押原因，且仍有羈押之必要，亦
    無同法第114 條各款所示不得駁回具保聲請停止羈押之情形
    者，法院自不應准許具保停止羈押，其理甚屬灼然，當不待
    言。
三、經查，被告因偽造文書、詐欺取財等案件，前經本院認為犯
    罪嫌疑重大，且有事實足認被告有反覆實施同一犯罪之虞，
    而有羈押之必要，爰依刑事訴訟法第101 條之1 第1 項第7
    款規定，於民國99年9 月9 日裁定羈押在案。聲請意旨雖一
    再執詞，請求具保停止羈押云云，然本院審酌被告業已自白
    犯行，核與被害人等多人所述及卷附相關證據資料相符，殆
    見被告確有對各該被害人詐欺取財之犯罪重大嫌疑，復審諸
    被告前已有多次詐欺等之前科紀錄，竟不思悔過，再為本案
    為數眾多之詐欺取財等犯行，嗣於本案偵查中經具保後，猶
    無視其因本案刻在偵審當中，復另涉嫌多次以相類手法（冒
    名盜刷信用卡等），涉犯詐欺取財罪嫌，自有事實足認其有
    反覆實施同一犯罪之虞，而應予以預防性羈押，是以被告聲
    請具保停止羈押，自難准許。又被告雖另辯稱不能以被告有
    反覆實施之虞，即無限期羈押被告，而將羈押當作預支刑罰
    之工具云云。惟查，刑事訴訟法預防性羈押之目的，乃在防
    止被告續在社會上再犯，以防衛社會安全，其之目的與一般
    性羈押不同，亦與刑罰之執行有異。被告既有本院所述之反
    覆實施犯罪之虞，且確對社會不特定人之財產安全造成相當
    程度之危害，依法即有實施預防性羈押之必要，自非所謂刑
    罰預支之工具；而即便實施預防性羈押，依法亦有期間及次
    數之限制（參照刑事訴訟法第108 條），自亦無所謂對被告
    無限期羈押之情形。故被告執此為辯，容係對預防性羈押有
    所誤解，委無足取。職是，被告本件犯罪嫌疑重大，符合刑
    事訴訟法第101 條之1 第1 項第7 款之情形，而仍有羈押之
    必要，此外復查無不得駁回具保聲請停止羈押之情形，故其
    先後聲請具保停止羈押均屬無據，應均駁回，爰裁定如主文
    所示。
中    華    民    國    99    年    11    月    23    日
                  刑事第十七庭  法  官  陳信旗
以上正本證明與原本無異。
如不服本裁定，應於送達後5 日內向本院提出抗告狀。
                                書記官  陳金鳳
中    華    民    國    99    年    11    月    23    日

司法院資訊處製作；財團法人民間司法改革基金會備份。
